臺灣屏東地方法院刑事判決　　　　　　　　　　　　　九十一年度易字第七六二號
　　公　訴　人　臺灣屏東地方法院檢察署檢察官
　　被　　　告　丙○○
右列被告因竊盜案件，經檢察官聲請簡易判決處刑（九十一年度偵字第二一三０號）
，暨同署檢察官移送併案審理（九十一年度偵字第二四０六號、第三０八二號、第三
一四一號、第三五六八號、第三七二五號、第三八五三號）及臺灣高雄地方法院檢察
署檢察官移送併案審理（九十一年度偵字第一０九九二號），本院認不宜以簡易判決
處刑，改用通常程序審理，判決如左：
     主  文
丙○○共同連續攜帶凶器竊盜，累犯，處有期徒刑壹年貳月。扣案之瑞士刀壹把、萬
能鑰匙柒把、扳手貳支、六角扳手貳支、活動扳手組壹組、Ｔ字扳手壹支及平口起子
貳支沒收。
     事  實
一、丙○○於民國八十八年間因違反毒品危害防制條例案件，經本院判處有期徒刑七
    月確定，並於九十年五月十三日執行完畢，仍不知悔悟，因同居女友林敏華（另
    案審理中）臨盆在即，為接送林敏華前往醫院產檢代步之用及籌措生產等相關費
    用，竟起歹念，基於意圖不法所有之概括犯意，於如附表編號一至十四所示時、
    地，或藉機車車主未將機車鑰匙取下之際，或以其所有之萬能鑰匙及客觀上具有
    危險性、足資為凶器之瑞士刀、平口起子等犯罪工具，先後竊得辰○○、癸○○
    、丑○○、子○○、戊○○○、甲○○、辛○○、乙○○、己○○、卯○○、黃
    育仁、丁○○所有或使用中之機車，及壬○○、巳○○所經營加水站硬幣箱內之
    硬幣（犯罪手法詳如附表編號一至十四所示）；詎食髓知味，承前概括犯意，並
    與林敏華共同基於意圖不法所有之犯意聯絡，於如附表編號十五所示時、地，以
    林敏華在旁把風，由丙○○持其所有、客觀上具有危險性，足資為凶器之平口起
    子一支、扳手一支及六角扳手二支為犯罪工具，開啟庚○○在該址經營擺設之加
    水站硬幣箱，共同竊得其內硬幣共一千九百十元，嗣為警分別於如附表所示時、
    地查獲，並合計扣得丙○○所有供犯罪所用之瑞士刀一把、萬能鑰匙六把、六角
    扳手二支、平口起子二支、扳手一支及預備供犯罪所用之萬能鑰匙一把、扳手一
    支、活動扳手組一組、Ｔ字扳手一支。
二、案經屏東縣警察局屏東分局報請臺灣屏東地方法院檢察署檢察官聲請簡易判決處
    刑暨移送併案審理，及屏東縣警察局、屏東縣警察局里港分局報請同署檢察官移
    送併案審理，及高雄市政府警察局楠梓分局報請臺灣高雄地方法院檢察署檢察官
    移送併案審理，本院認不宜以簡易判決處刑，改用通常程序審理。
     理  由
一、右開事實，訊據被告丙○○於本院審理時，除矢口否認林敏華有參與附表編號十
    五之犯行，辯稱：此部分亦係其一人所為云云外，餘均坦承不諱。經查，被告自
    白不諱部分，核與共犯林敏華於警訊及偵訊時之供述，證人即被害人辰○○、癸○○、己○○、辛○○、乙○○、甲○○、戊○○○、寅○○、卯○○、丁○○
    於警訊中暨證人即被害人子○○、丑○○於警訊及本院調查時證述其等所有或使
    用中機車失竊情節，證人即被害人巳○○、庚○○於警訊中暨證人即被害人壬○○於警訊及本院調查時證述其等所經營加水站失竊情節，及證人王敏聰於警訊中
    證述其目擊庚○○所有加水站失竊經過情節等相符，並有機車行車執照影本一紙
    、贓物保管領結九紙、贓物認領保管收據六紙、車輛竊盜、車牌失竊資料個別查
    詢報表—查詢車輛認可資料六紙、車輛協尋證明單二紙、車輛尋獲證明單五紙及
    照片二十張附卷可稽，及前述供犯罪或預備供犯罪所用物品扣案可憑，足認被告
    前開自白確與事實相符，應可採信。被告雖否認林敏華曾參與如附表編號十五所
    示之犯行，惟此部分犯行係被告與林敏華共同所為，已據被告於偵訊時供承不諱
    （見九十一年度偵字第三八五三號偵查卷第五頁正面），而其等為同居男女關係
    ，共同育有一子等情，亦據其等分別供述在卷，衡情被告殊無捏詞攀誣之理，被
    告上開關於林敏華確參與如附表編號十五所示犯行之供述，即應認與事實相符，
    而可採信，被告事後翻異，改稱林敏華未參與此部分犯行云云，衡係事後迴護共
    犯林敏華之詞，要不可採，綜上，本案事證明確，被告犯行已堪認定。
二、核被告如附表編號一、三、四、七至十四所示之行為，係犯刑法第三百二十條第
    一項竊盜罪，被告如附表編號二、五、六、十五所示之行為，則係犯同法第三百
    二十一條第一項第三款攜帶凶器竊盜罪。被告與林敏華間就附表編號十五所示之
    犯行，有犯意之聯絡，行為之分擔，均為共同正犯。被告所為十五次竊盜行為，
    時間緊接，所犯基本構成要件同一，顯係出於概括之犯意為之，為連續犯，爰依
    刑法第五十六條之規定以共同連續攜帶凶器竊盜罪論，並加重其刑。被告有事實
    欄所載論罪科刑執行之情形，有臺灣屏東地方法院檢察署刑案資料查註紀錄表及
    臺灣高等法院被告全國前案紀錄表各一紙在卷可查，其受有期徒刑執行完畢後，
    五年之內再犯有期徒刑以上刑之本罪，為累犯，應依刑法第四十七條規定遞加重
    其刑。公訴人雖僅就被告所為如附表編號一所示之犯行提起公訴，惟移送併案審
    理之被告其餘時日之犯行，分核與已起訴之部分有連續犯之裁判上一罪關係，為
    起訴效力所及，本院自應併予審究。爰審酌被告正值青壯，不思勤奮工作，藉竊
    盜獲利之心態可議，惟念其係因共犯即其同居女友林敏華臨盆在即，為接送林敏
    華前往醫院產檢代步之用及籌措生產等相關費用始為本案犯行之動機，且其到案
    後坦承犯行不諱，於本院審理時悔意殷殷，當庭獲證人丑○○、壬○○、子○○
    之宥恕（見本院九十一年八月十六日訊問筆錄），及其竊取他人機車、錢財對於
    被害人所生損害等一切情狀，量處如主文所示之刑。扣案之瑞士刀一把、萬能鑰
    匙六把、六角扳手二支、平口起子二支、扳手一支係供為被告犯罪所用之物（其
    中六角扳手二支、扳手一支及平口起子一支，係供被告與共犯林敏華犯罪所用）
    ，而萬能鑰匙一把、扳手一支、活動扳手組一組、Ｔ字扳手一支則係供被告預備
    犯罪所用之物，並均為被告所有，業據被告陳明在卷，有如前述，爰依刑法第三
    十八條第一項第二款宣告沒收。
據上論斷，應依刑事訴訟法第二百九十九條第一項前段、刑法第二十八條、第五十六
條、第三百二十一條第一項第三款、第四十七條、第三十八條第一項第二款，罰金罰
鍰提高標準條例第一條前段，判決如主文。
本案經檢察官顏珮珊到庭執行職務。
中      華      民      國      九十一      年     九     月    三十    日
                                      臺灣屏東地方法院刑事第一庭
                                          審判長法  官  潘正屏
                                                法  官  包梅真
                                                法  官  林世民
右正本證明與原本無異。
如不服本判決應於收受本判決後送達後十日內向本院提出上訴書狀，其未敘述上訴理
由者，並得於提起上訴後十日內向本院補提理由書狀（均須按他造當事人之人數附繕
本 ）「切勿逕送上級法院」
                                                書記官  薛慧茹
中      華      民      國      九十一     年     九     月    三十    日
附錄論罪科刑法條：
中華民國刑法第三百二十一條
犯竊盜罪而有左列情形之一者，處六月以上、五年以下有期徒刑：
一、於夜間侵入住宅或有人居住之建築物、船艦或隱匿其內而犯之者。
二、毀越門扇、牆垣或其他安全設備而犯之者。
三、攜帶兇器而犯之者。
四、結夥三人以上而犯之者。
五、乘火災、水災或其他災害之際而犯之者。
六、在車站或埠頭而犯之者。
前項之未遂犯罰之。
